臺灣基隆地方法院刑事判決　　　　　　　　　　　　九十一年度簡上字第一一０號
　　上　訴　人
　　即　被　告　乙○○
右列被告因傷害案件，不服本院瑞芳簡易庭九十一年度瑞簡字第四九號，中華民國九
十一年七月五日第一審簡易判決（聲請案號：九十一年度偵字第一五五五號）提起上
訴，本院管轄之第二審合議庭判決如左：
    主  文
上訴駁回。
乙○○緩刑貳年。
    事實及理由
一、本案經本院審理結果，認第一審判決以被告乙○○係犯刑法二百七十七條第一項
    之傷害罪，而判處被告拘役二十日，如易科罰金以參佰元折算壹日，其認事用法
    均無違誤，量刑亦屬適當，應予維持，並引用第一審判決書記載之事實、證據及
    理由。
二、訊據上訴人即被告乙○○矢口否認有傷害之犯行，辯稱：「沒有打丙○○，當天
    我和朋友在外面喝完酒回來，在巷口看到丙○○和一個女孩子，因為燈光很昏暗
    ，以為女孩子在哭，就跑過去問，可能我的口氣比較差，後來我太太把我拉回家
    ，回去後又外出去領錢，領完錢回家時，看到丙○○還在巷口，就大聲問你怎麼
    還在這裡，當時喝醉也就不知道雙方發生衝突的原因，我被人用東西敲到頭部，
    當時我的頭有流血」云云。經查，被告於九十一年四月七日晚上十一時許，在台
    北縣瑞芳鎮○○路二七０巷口，毆打丙○○一節，業據被害人丙○○到院指稱：
    「當天和朋友許雅芸在巷口聊天，看到被告喝醉酒走過來，問我們在該處幹什麼
    ，因為被告喝醉酒，所以許雅芸叫我離開該處，準備要走時被告的太太有來跟我
    們道歉，我們就離開原來聊天的地方，到巷口附近約二、三十公尺處繼續聊天，
    大約過了二十幾分鐘，被告外出回來時看到我和許雅芸，又走過來問我說『你好
    像很不高興的樣子』，並拿出手機說『要找我單挑，不會打電話找人』，我沒有
    回答他，許雅芸叫我先回家，走到巷口準備要離開該處時，被告就衝過來，並且
    一直罵三字經，用拳頭開始打我」等語綦詳，核與在場目擊之證人許雅芸於偵查
    及本院另案（九十一年度少調字第二四三號）調查時均證稱：「當天和丙○○在
    該處聊天，喝醉酒的被告走過來問我們在幹什麼，我們說在聊天，他以為我們不
    尊重他就開始罵我們，後來他太太過來向我們道歉，大約十幾分鐘後，被告又出
    來，看到我和丙○○在該處，又罵我們，我們就跟被告吵架，我們要走，被告就
    拉丙○○，二人拉來拉去，後來就打來打去，後來他兒子衝下來沒有問原因就打
    過來」等語相符，且有長庚紀念醫院診斷證明書一份在卷可參，是被告前開所辯
    ，顯為卸責之詞，與事實不符，不足採信。其事證明確，犯行堪以認定，應依法
    論科。至於證人甲○○先於檢察官偵查時證稱：「當時在家有聽見爭吵，跑出家
    門口有看到乙○○頭上流血，我不知道乙○○如何受傷」等語、復於本院另案（
    九十一年度少調字第二四三號）調查時證稱：「發生時程在家看電視，聽見有人
    吵架就出去，看到乙○○與一個男生、一個女生在吵架，後來他們呀到二七０巷
    口就開始打架，我看到乙○○與男生打架，後來我過去看到乙○○流血，當時男
    生在打乙○○」等語、嗣於本院調查時又改稱：「本來是在家裡看電視，聽到外
    面很吵就出來看，第一次有看到被告和告訴人爭執，，約隔二十幾分鐘，又從家
    裡聽到外面的爭執聲音，我出來看到，被告和告訴人在巷口吵架，越吵越兇，有
    看到被告身體被打，傾向一方，臉部有流血，沒有看到被告打人」云云，證人甲
    ○○先於偵查時證稱未看見被告如何受傷、嗣改稱看見被告與告訴人互毆，最後
    於本院調查時又改稱沒有看到被告打人，顯為其歷次證述內容均不一致，自難以
    採信，附此說明。
三、核被告乙○○所為，係犯有刑法第二百七十七條第一項傷害罪。原審審酌被告犯
    罪之動機係酒後情緒失控，因一言不和而起肢體衝突等一切情狀，判處被告拘役
    二十日，並諭知易科罰金之折算標準，其認事用法並無違誤，量刑亦屬恰當，應
    予維持，被告上訴指摘原審簡易判決不當，為無理由，應予駁回。
四、惟本院審酌被告前未曾受有期徒刑以上刑之宣告，有本院被告全國前案紀錄表在
    卷可按，本件犯行係一時情緒失控，致罹刑章，且已與告訴人達成民事和解，本
    院認本件刑之宣告，已足收警惕之效，因認所處之刑，以暫不執行為適當，併予
    宣告緩刑二年，以策自新。
據上論斷，應依刑事訴訟法第四百五十五條之一第三項、第三百六十八條、第三百七
十三條，刑法第七十四條第一款，判決如主文。
本案經檢察官李辛茹到庭執行職務。
中      華      民      國      九十一      年    十一    月  二十七    日
                                    臺灣基隆地方法院刑事第三庭
          審判長法  官    林火炎
                                              法  官    齊  潔
                                              法  官    何怡穎
右正本證明與原本無異。
本件判決不得上訴。
                                              書記官    湯惠芳
中      華      民      國      九十一      年    十二    月    二      日
